【裁判字號】    95,訴緝,109
【裁判日期】    950616
【裁判案由】    槍砲彈藥刀械管制
【裁判全文】
臺灣板橋地方法院刑事判決             95年度訴緝字第109號
公  訴  人  臺灣板橋地方法院檢察署檢察官
被      告  甲○○
上列被告因違反槍砲彈藥刀械管制條例案件，經檢察官提起公訴
（92偵字第5873號），本院於準備程序進行中，被告就被訴事實
為有罪之陳述，經告知被告簡式審判程序之旨，並聽取當事人之
意見後，裁定進行簡式審判程序判決如下：
    主  文
甲○○未經許可寄藏可發射子彈具有殺傷力之改造手槍，累犯，
處有期徒刑壹年貳月，併科罰金新臺幣拾萬元，罰金如易服勞役
，以新臺幣玖佰元即銀元佰元折算壹日。
扣案之改造手槍壹枝（含彈匣貳個，槍枝管制編號：0000000000
號）、子彈拾玖顆，均沒收。
    事  實
一、甲○○曾於民國89年間施用毒品案件，經本院以89年度易字
    第1980號判決判處有期徒刑6 月確定，於90年6 月26日易科
    罰金執行完畢。詎甲○○不知悔改，又未經許可，於91年7
    月間某日，在臺北縣永和市○○街1 之1 號4 樓住處之樓下
    ，受姓名年籍不詳之關姓成年男子委託，而代之藏放仿BERE
    TTA 廠半自動手槍改造可發射子彈具殺傷力之手槍1 支（含
    彈匣2 個，槍枝管制編號0000000000號）、子彈20顆，即自
    該日起將之藏放於臺北縣永和市○○街1 之1 號4 樓住處。
    嗣於92年3 月13日17時30分許，在上址為警查獲，並查扣前
    開手槍、子彈及彈匣。
二、案經臺北市政府警察局移請臺灣板橋地方法院檢察署檢察官
    偵查起訴。
    理  由
一、按除被告所犯為死刑、無期徒刑、最輕本刑為3 年以上有期
    徒刑之罪或高等法院管轄第一審案件者外，於第一次審判期
    日前之準備程序進行中，被告先就被訴事實為有罪之陳述時
    ，審判長得告知被告簡式審判程序之旨，並聽取當事人、代
    理人、辯護人及輔佐人之意見後，裁定進行簡式審判程序，
    修正後刑事訴訟法第273 條之1 第1 項定有明文。經核本件
    被告甲○○所犯，應適用修正前之槍砲彈藥刀械管制條例第
    11條第4 項論處（新舊法比較之理由詳後述），核係死刑、
    無期徒刑、最輕本刑為3 年以上有期徒刑以外之罪，其於準
    備程序中就被訴事實為有罪之陳述，經法官告知簡式審判程
    序之旨，並聽取公訴人、被告之意見後，本院爰依首揭規定
    ，合議裁定由受命法官獨任進行簡式審判程序，亦不適用強
    制辯護程序，合先敘明。
二、訊據被告坦承前開犯行不諱，且本件係警方持搜索票至臺北
    縣永和市○○街1 之1 號4 樓住處執行搜索，當場查獲被告
    所藏放之BERETTA 廠半自動手槍改造可發射子彈具殺傷力之
    手槍1 支（含彈匣2 個，槍枝管制編號0000000000號）、子
    彈20顆，並有搜索、扣押筆錄、扣押物品目錄表、扣押物品
    證明書、照片等在卷為據。又上開槍、彈，經送請內政部警
    政署刑事警察局鑑驗，認扣案槍枝係由金屬玩具槍身更換土
    造金屬槍管所製成，可擊發適用子彈，具有殺傷力；扣案20
    顆子彈其中3 顆為土造金屬子彈，經採樣1 顆試射，可擊發
    ，具有殺傷力；另17顆為制式子彈，具有殺傷力，有該局92
    年5 月19日刑鑑字第0920042665號鑑定書在卷為據。綜上開
    事證，被告未經許可持有具殺傷力之改造手槍及子彈之犯行
    明確，應依法論處。
三、被告行為後，槍砲彈藥刀械管制條例（下簡稱本條例）業於
    94年1 月26日經總統令修正公布，於同月28日生效，依新修
    正之槍砲彈藥刀械管制條例，係將原第11條刪除改列於本條
    例第8 條，是就被告所犯寄藏改造手槍之行為，依修正前之
    本條例第11條第4 項規定，其法定刑為「一年以上七年以下
    有期徒刑，併科新臺幣七百萬元以下罰金」，修正後依本條
    例第8 條第4 項規定，則法定刑應為「三年以上十年以下有
    期徒刑，併科新臺幣七百萬元以下罰金」，是被告行為後適
    用之刑罰法律既已變更，且以被告行為時之法律有利於被告
    ，是就被告所犯寄藏改造手槍部分犯行，應依刑法第2 條第
    1 項但書規定，適用修正前之本條例第11條第4 項處罰之。
    至於被告未經許可寄藏子彈之部分，因本條例就寄藏子彈之
    犯罪刑罰並未修正，則逕適用本條例第12條第4 項處罰之。
    被告以一寄藏行為，同時觸犯上開寄藏具殺傷力之改造手槍
    罪、及寄藏具殺傷力之子彈罪，應論以想像競合犯，從一重
    之寄藏具殺傷力之改造手槍罪處斷。被告持有槍、彈之低度
    行為，為高度之寄藏行為所吸收，不另論罪。檢察官雖僅起
    訴被告持有槍、彈之犯行，惟被告寄藏槍、彈之行為，與起
    訴部分有實質上一罪之關係，為起訴效力所及，本院應擴張
    併予審究。被告曾於89年間施用毒品案件，經本院以89年度
    易字第1980號判決判處有期徒刑6 月確定，於90年6 月26日
    易科罰金執行完畢，有臺灣高等法院被告前案紀錄表在卷可
    稽，其於有期徒刑執行完畢後之5 年以內，再犯本件有期徒
    刑以上之罪，為累犯，應依法加重其刑。
四、本院審酌被告犯後坦承犯行，及其生活情狀、犯罪手段、所
    生危害等一切情狀，量處如主文所示之刑，並就罰金刑部分
    諭知易服勞役之折算標準。扣案之改造手槍1 支（含彈匣2
    個）、子彈19顆，均屬違禁物，應宣告沒收；而被告所持有
    具殺傷力之子彈20顆中之1 顆，業因鑑定機關擊發試射而不
    再具子彈結構，而不再有射擊之效能，自不另宣告沒收，附
    此敘明。
據上論斷，應依刑事訴訟法第273 條之1 第1 項、第299 條第1
項前段，修正前槍砲彈藥刀械管制條例第11條第4 項、第12條第
4 項，刑法第11條前段、第2 條第1 項但書、第55條、第42條第
2 項、第38條第1 項第1 款，罰金罰鍰提高標準條例第2 條，現
行法規所定貨幣單位折算新臺幣條例第2 條，判決如主文。
本案經檢察官陳孟黎到庭執行職務。
中    華    民    國    95    年    6     月    16    日
                    刑事第十一庭    法  官  林漢強
上正本證明與原本無異。
如不服本判決應於送達後10日內向本院提出上訴狀。
                                    書記官  曾千庭
中    華    民    國    95    年    6     月    16    日
附錄本案所犯法條全文
修正前槍砲彈藥刀械管制條例第11條
未經許可，製造、販賣或運輸第四條第一項第一款所稱其他可發
射金屬或子彈具有殺傷力之各式槍砲者，處五年以上有期徒刑，
併科新臺幣一千萬元以下罰金。
未經許可，轉讓、出租或出借前項所列槍砲者，處三年以上十年
以下有期徒刑，併科新臺幣七百萬元以下罰金。
意圖供自己或他人犯罪之用，而犯前二項之罪者，處無期徒刑或
七年以上有期徒刑，併科新臺幣一千萬元以下罰金。
未經許可，持有、寄藏或意圖販賣而陳列第一項所列槍砲者，處
一年以上七年以下有期徒刑，併科新臺幣七百萬元以下罰金。
第一項至第三項之未遂犯罰之。
槍砲彈藥刀械管制條例第12條
未經許可，製造、販賣或運輸子彈者，處一年以上七年以下有期
徒刑，併科新台幣五百萬元以下罰金。
未經許可，轉讓、出租或出借子彈者，處六月以上五年以下有期
徒刑，併科新台幣三百萬元以下罰金。
意圖供自己或他人犯罪之用，而犯前二項之罪者，處三年以上十
年以下有期徒刑，併科新台幣七百萬元以下罰金。
未經許可，持有、寄藏或意圖販賣而陳列子彈者，處五年以下有
期徒刑，併科新台幣三百萬元以下罰金。
第一項至第三項之未遂犯罰之。


司法院資訊處製作；財團法人民間司法改革基金會備份。
